臺灣高雄地方法院刑事判決　　　　　　　　　　　　九十一年度易字第三七六號
　　公　訴　人　臺灣高雄地方法院檢察署檢察官
　　被　　　告　乙○○
　　　　　　　　丙○○
　　　　　　　　甲○○
右列被告等因賭博案件，經檢察官聲請簡易判決處刑（九十一年度偵字第一二一九八
號、第一五二三三號），暨併案審理（九十一年度偵字第一九七０七號、第一九八三
六號、第一八一０八號、第二０九九五號第二三二三三號、第二一九四三號），本院
認不宜以簡易判決處刑，改依通常程序審理，本院判決如左：
    主  文
乙○○共同以賭博為常業，累犯，處有期徒刑捌月，併科罰金壹萬元，罰金如易服勞
役，以參佰元折算壹日。扣案如附表所示電子遊戲機台及機台內現金，均沒收。
丙○○共同以賭博為常業，處有期徒刑參月，如易科罰金，以參佰元折算壹日，緩刑
貳年。扣案如附表編號一、二號所示電子遊戲機台及機台內現金，均沒收。
甲○○在公眾得出入之場所賭博財物，處罰金參仟元，如易服勞役，以參佰元折算壹
日，緩刑貳年。扣案如附表編號一號所示兌換所得現金新臺幣壹仟伍佰元沒收。
    事  實
一、乙○○前於民國九十年間因妨害風化案件，經臺灣高等法院高雄分院以九十年度
    上易字第二一四五號判處有期徒刑三月確定，甫於九十一年四月二十六日易科罰
    金執行完畢，竟仍不知改悔，明知未依電子遊戲場業管理條例規定辦理營利事業
    登記者，不得經營電子遊戲場業，且附表所示地點許可營業項目均未包含經營電
    子遊戲場業務，竟基於概括犯意，並分別與所僱用之店員丙○○、侯泉榮（業經
    另案判決）、陳怡芳（未經起訴）、莊拉樺（另案審理中）等人基於犯意之聯絡
    ，連續於附表所示時間、地點，未經許可，擅自擺設所有附表所示電子遊戲機台
    ，供不特定人把玩；並在其所經營附表編號一、五號之營業場所，藉其所擺設之
    賭博性電子遊戲機台，與不特定之人賭博財物，由賭客以硬幣投入機具內押注賭
    輸贏，押中者依各該機台之賠率供賭客累積分數經洗分後所得積分兌換現金，未
    中者，押注金則落入機匣內歸乙○○所有，藉此射倖之賭博方式，計算輸贏，並
    分別僱用有共同犯意聯絡之店員丙○○、莊拉樺擔任收銀員及洗分、兌換現金之
    工作，並恃以維生，以之為業，而違法經營電子遊戲場業。嗣於附表編號一、五
    號所示時間、地點店員丙○○、莊拉樺分別為賭客甲○○、鄭雅禧（另案審理中
    ）洗分並兌換現金，附表編號三號所示時間、地點客人孔祥夏在現場打玩電子遊
    戲機台，及附表編號二、四號所示時間、地點所擺設之電子遊戲機台插電營業之
    際，為警查獲，並於附表編號一、五號所示營業場所扣得賭博性電子遊戲機台、
    機台內現金及賭客甲○○、鄭雅禧兌換所得之現金，及於附表編號二至四號所示
    營業場所扣得乙○○其所有非賭博性之電子遊戲機台、機台內現金等物。
二、案經高雄市政府警察局左營分局報告臺灣高雄地方法院檢察署檢察官及該署檢察
    官主動檢舉偵查起訴暨併審理。
    理  由
一、右揭犯罪事實，業據被告乙○○、丙○○、甲○○等三人坦承不諱，且被告三人
    前揭所供均互核一致，並與證人即被告乙○○所僱用之店員侯泉榮、陳怡芳、莊
    拉樺三人、證人即現場打玩消費之客人孔祥夏、鄭雅禧於警訊或偵訊中及證人即
    附表編號一號之查獲警員梁晃源於本院審理中證述之情節相符，復有各當次臨檢
    現場檢查紀錄表及附表所示電子遊戲機台、機台內現金、賭客兌換所得之現金等
    物扣案可資佐證。此外，被告乙○○所經營附表所示各地營業場所之許可營業項
    目均未包含經營電子遊戲場業務一節，亦據被告乙○○供承在卷，且有各該營業
    場所之營利事業登記證在卷可佐。綜上足認，被告三人前揭自白與事實相符，本
    案事證明確，被告三人之犯行均堪以認定。
二、按「未依本條例規定辦理營利事業登記者，不得經營電子遊戲場業」，電子遊戲
    場業管理條例第十五條定有明文，是核被告乙○○未依前開條例規定辦理營利事
    業登記者，擅自於附表所示營業場所經營電子遊戲業之行為，係違反前開條例第
    十五條規定，應依同條例第二十二條規定處罰；又其於附表編號一、五號所示營
    業場所，僱用店員，擺設多台賭博性機台，與不特定之人賭博財物，顯係恃此維
    生，以之為業，核係犯刑法第二百六十七條之常業賭博罪。核被告丙○○明知被
    告乙○○未依前開條例規定辦理營利事業登記者，即擅自於附表編號一、二號所
    示營業場所經營電子遊戲業，仍受僱於被告乙○○，於該營業場所參與經營電子
    遊戲場業務之行為，所為亦係違反電子遊戲場業管理條例第十五條規定，應依同
    條例第二十二條規定處罰；又其於附表編號一所示營業場所，負責賭博性電子遊
    戲機台之開分、洗分及兌換現金工作，而恃此維生，亦係犯刑法第二百六十七條
    常業賭博罪。核被告甲○○所為，則係犯刑法第二百六十六條第一項前段之普通
    賭博罪。被告乙○○各與附表所示店員被告丙○○等人就上開犯行，互有犯意之
    聯絡及行為之分擔，均為共同正犯。又被告丙○○於附表編號一、二所示同一地
    點，未經許可先後擺設數台電子遊戲機台之犯行，應係一個違法營業行業，屬單
    純一罪。至被告乙○○先後於附表所示不同時間、地點，未經許可擺設數台電子
    遊戲機之犯行，則係屬數個違法營業行為，時間緊接，且觸犯構成要件相同之罪
    名，應係基於概括犯意反覆為之，應依連續犯之規定論以一罪，並加重其刑。而
    被告乙○○、丙○○所犯上開違反電子遊戲場業管理條例犯行與常業賭博罪間，
    有方法結果之牽連關係，應從一重之常業賭博罪論處（最高法院九十年度臺非字
    第二七六號判決意旨參照），公訴意旨認上開二罪係想像競合犯之關係，容有誤
    會。被告乙○○前於九十年間因妨害風化案件，經臺灣高等法院高雄分院以九十
    年度上易字第二一四五號判處有期徒刑三月確定，甫於九十一年四月二十六日易
    科罰金執行完畢，有卷附臺灣高等法院被告全國前案紀錄表可按，其受有期徒刑
    之執行完畢，五年以內再犯本件有期徒刑以上之罪，為累犯，依法加重其刑，並
    依法遞加之。公訴人雖僅就附表編號一號所示犯行起訴，其餘如附表編號二至五
    號所示之犯行，均未經起訴，惟按連續犯、牽連犯為裁判上一罪，檢察官就犯罪
    事實一部起訴者，依刑事訴訟法第二百六十七條規定，其效力及於全部，本院自
    應一併審理，附此敘明。爰審酌被告乙○○甫因未經許可擺設電子遊戲機台及以
    賭博性電子遊戲機台賭博為業，經臺灣高等法院高雄分院於九十一年五月二十九
    日以九十一年上易字第四九七號判處徒刑確定，有該案判決書一份存卷足憑，竟
    又先後於數個違法營業地點為警查獲，其中同一地點並遭查獲數次，藐視法律莫
    此為甚，且涉及金錢賭博，敗壞社會風氣，犯罪情節非輕；被告丙○○、甲○○
    均無前科，有卷附臺灣高等法院被告全國前案紀錄表可按，素行良好，被告丙○○僅係受僱於被告乙○○，而被告甲○○賭注金額不大，二人犯罪情節非重，及
    被告三人犯後均坦承犯行，態度良好等一切情狀，分別量處如主文所示之刑，並
    諭知有期徒刑易科罰金及罰金易服勞役之折算標準。查被告丙○○、甲○○前未
    曾受有期徒刑以上刑之宣告，有卷附臺灣高等法院被告全國前案紀錄表可按，二
    人一時失慮，致罹刑章，經此偵審程序，當知所警惕，信無再犯之虞，本院認宣
    告之刑以暫不執行為適當，均併諭知緩刑二年，以啟自新。
三、扣案附表編號一、五號所示之賭博性電子遊戲機台（含附於前開機具內之ＩＣ板
    ），均為當場賭博之器具，另附表所示在前開電子遊戲機台內查獲之現金，均係
    屬在賭檯之財物（最高法院九十年度臺非字第一八九號判決意旨參照），均依刑
    法第二百六十六條第二項之規定，不問屬於犯人與否，予以宣告沒收。扣案附表
    編號二至四號非屬賭博性之電子遊戲機台及機台內之現金，係被告乙○○所有，
    供本件違反電子遊戲場業管理條例犯行所用或所得之物，亦據被告乙○○供承無
    訛，在共犯責任範圍，均依刑法第三十八條第一項第二款、三款之規定宣告沒收
    。扣案附表編號一號所示被告甲○○身上查獲兌換所得之現金，係被告甲○○犯
    罪所得之物，依刑法第三十八條第一項第三款之規定宣告沒收。另扣案附表編號
    五號所示賭客鄭雅禧身上查獲之現金，為賭客鄭雅禧賭博兌換所得財物，與被告
    三人本件犯行無涉，亦非屬在賭檯或兌換籌碼處之財物，爰不予宣告沒收之，併
    予敘明。
四、公訴意旨另認被告乙○○自九十一年四月十二日起至同年五月二十九日止，於附
    表編號一號所示時間、地點擺設賭博性電子遊戲機台，供不特定人賭博財物之犯
    行，涉有刑法第二百六十七條常業賭博罪嫌及違反電子遊戲場業管理條例第十五
    條規定，應依同條例第二十二條規定處罰之罪嫌，惟被告前因犯刑法第二百六十
    七條常業賭博罪及違反電子遊戲場業管理條例第十五條規定，依同條例第二十二
    條規定處罰之案件，業經臺灣高等法院高雄分院於九十一年五月二十九日，以九
    十一年度上易字第四九七號判處有期徒刑六月，併科罰金一萬元，並告確定，有
    該案判決書一份在卷可稽，本件被告於九十一年五月二十九日前之上開犯行，與
    前案犯罪事實，有常業犯之實質上一罪關係及連續犯之裁判上一罪關係，依審判
    不可分原則，為前案判決效力所及，本應依刑事訴訟法三百零二條第一款之規定
    為免訴之諭知，惟因公訴意旨認上揭部分與起訴部分亦有常業犯之實質上一罪關
    係及連續犯之裁判上一罪關係，爰不另為免訴之諭知，併此敘明
據上論斷，應依刑事訴訟法第二百九十九條第一項前段，電子遊戲場業管理條例第二
十二條，刑法第十一條、第二十八條、第二百六十七條、第二百六十六條第一項前段
、第二項、第五十五條、第四十七條、第四十一條第一項、第四十二條第二項、第七
十四條第一款、第三十八條第一項第二款、三款，罰金罰鍰提高標準條例第一條前段
、第二條，判決如主文。
本案經檢察官朱秋菊到庭執行職務。
中      華      民      國      九十一      年      十二    月    四    日
                                  臺灣高雄地方法院刑事庭
                                      審判長  法  官 黃三友
                                              法  官 郭佳瑛
                                              法  官 王雅苑
右正本證明與原本無異。
如不服本判決，應於判決送達後十日內，向本院提出上訴狀。
             書記官 黃琬婷
中      華      民      國      九十一      年      十二    月    四    日
附錄法條：
電子遊戲場業管理條例第十五條
未依本條例規定辦理營利事業登記者，不得經營電子遊戲場業。
電子遊戲場業管理條例第二十二條
違反第十五條規定者，處行為人一年以下有期徒刑、拘役或科或併科新台
幣五十萬元以上二百五十萬元以下罰金。
中華民國刑法第二百六十六條
 (普通賭博罪與沒收物)
在公共場所或公眾得出入之場所賭博財物者，處一千元以下罰金。但以供
人暫時娛樂之物為賭者，不在此限。
當場賭博之器具與在賭檯或兌換籌碼處之財物，不問屬於犯人與否，沒收
之。
中華民國刑法第二百六十七條
 (常業賭博罪)
以賭博為常業者，處二年以下有期徒刑，得併科一千元以下罰金。
刑法第二百六十七條、第二百六十六條、電子遊戲場業管理條例第十五條、第二十二
條。
附表：
┌──┬─────────┬───────┬───────────┬─────┐
│編號│開始經營及查獲時間│經營及查獲地點│擺放之遊戲機種類、數量│備註      │
│    │                  │              │及扣案現金            │          │
├──┼─────────┼───────┼───────────┼─────┤
│一  │九十一年四月十二日│高雄市左營區南│賭博性電子遊戲機「滿貫│僱用丙○○│
│    │起至同年六月四日晚│屏路二九七號Ｆ│大亨」二台、「動物柏青│甲○○打玩│
│    │間六時許被查獲時止│Ｕ超商（統贊超│樂」、「金象王」、「彩│（91偵1219│
│    │（被告乙○○於九十│商）          │金雙碰燈」各一台，合計│8、15233）│
│    │一年五月二十九日前│              │共五台，機台內現金一萬│          │
│    │之行為為前案判決效│              │二千七百元，賭客甲○○│          │
│    │力所及）          │              │兌換所得現金一千五百元│          │
├──┼─────────┼───────┼───────────┼─────┤
│二  │九十一年六月四日前│同右          │「選物販賣機（俗稱娃  │僱用丙○○│
│    │案被查獲後起至同年│              │娃機）」六台，機台內  │（91偵1970│
│    │八月十四日晚間六時│              │現金一千二百九十元    │7、19836、│
│    │二十五分許被查獲時│              │    │18108）   │
│    │止                │              │                      │          │
├──┼─────────┼───────┼───────────┼─────┤
│三  │九十一年八月十四日│同右          │「金象王」、「滿貫大  │僱用侯泉榮│
│    │前案被查獲後起至同│              │亨 」 各二台、「動物  │孔祥夏打玩│
│    │年月二十五日凌晨二│              │柏青樂」、「彩金雙燈  │（91偵2099│
│    │時五分許被查獲時止│              │碰」各一台，共六台    │5）       │
├──┼─────────┼───────┼───────────┼─────┤
│四  │九十一年九月間某日│高雄市前金區五│「三國誌」、「俄羅斯  │僱用陳怡芳│
│    │起至同年月二十四日│福三路六三號地│方塊」各一台，合計共  │（91偵2323│
│    │下午三時四十分許  │下一樓一三三撞│二台，機台內現金二百  │3）       │
│    │                  │球場（一二三企│一十元                │          │
│    │                  │業所）        │                      │          │
├──┼─────────┼───────┼───────────┼─────┤
│五  │九十一年九月十日起│高雄市前鎮區復│賭博性電子遊戲機「金  │僱用莊拉樺│
│    │至同年十月一日下午│興三路八二號一│象王」、「龍鳳」、「  │鄭雅禧打玩│
│    │五時二十五分許    │樓界揚超商    │滿貫大亨」各二台、「  │（91偵2194│
│    │                  │              │金馬」一台，共七台，  │3）       │
│    │                  │              │機台內現金一千五百元  │          │
│    │                  │              │，賭客鄭雅禧兌換所得  │          │
│    │                  │              │現金一千元            │          │
└──┴─────────┴───────┴───────────┴─────┘
